【裁判字號】    98,交易,238
【裁判日期】    990325
【裁判案由】    過失傷害
【裁判全文】
臺灣彰化地方法院刑事判決             98年度交易字第238號
公  訴  人  臺灣彰化地方法院檢察署檢察官
被      告  乙○○
上列被告因過失傷害案件，經檢察官提起公訴（98年度調偵字第
608號），本院判決如下：
    主  文
乙○○因過失傷害人，處拘役肆拾日，如易科罰金，以新臺幣壹
仟元折算壹日。
    犯罪事實
一、乙○○於民國98年3 月1 日上午9 時45分許，駕駛車牌號碼
    8291－FK號自用小客車，沿彰化縣和美鎮○○路，由西往東
    方向直行，行經彰化縣和美鎮○○路與愛華路路口，原應注
    意駕駛汽車，應遵守道路交通號誌之指示，遇閃光紅燈應減
    速接近，先停止於交岔路口前，讓幹道車優先通行後認為安
    全時，方得續行，且汽車行駛時，應注意車前狀況，隨時採
    取必要之安全措施，而依案發當時天氣為晴天，日間有自然
    光線，路面乾燥無缺陷，又無障礙物，視距良好，並無不能
    注意之情形，竟未停車確認安全無虞，注意兩側路口有無來
    車，貿然駛入該路口，適丙○○騎乘車牌號碼IWD-406 號重
    型機車搭載甲○○，沿彰化縣和美鎮○○路由南往北方向行
    至上開路口，原亦應注意車輛行經閃光黃燈號誌路口，應減
    速接近，注意安全，小心通過，而依當時情形，亦無不能注
    意之情事，竟疏未注意及此，逕由南往北方向行駛，雙方在
    該路口發生碰撞，致丙○○及甲○○人車倒地，丙○○因此
    受有左胸腹挫傷、右膝與右手挫傷等傷害，甲○○因此受有
    頭部外傷、左肩挫傷、右大腿挫傷及第31.32.41牙齒鬆動等
    傷害。嗣經警據報前往處理，乙○○主動向員警陳明其為肇
    事者，而接受裁判。
二、案經丙○○、甲○○訴由彰化縣警察局和美分局報告臺灣彰
    化地方法院檢察署檢察官偵查起訴。
    理  由
一、證據能力：按被告以外之人於審判外之陳述，雖不符刑事訴
    訟法第159條之1至第159條之4之規定，然經當事人於審判程
    序同意作為證據，法院審酌該言詞陳述作成時之情況，認為
    適當者，亦得為證據；當事人、代理人或辯護人於法院調查
    證據時，知有刑事訴訟法第159條第1項不得為證據之情形，
    而未於言詞辯論終結前聲明異議者，視為有前項之同意，刑
    事訴訟法第159條之5定有明文。經查本案檢察官、被告，於
    本院審理中均不爭執本判決所引用之下列各項證據之證據能
    力，復未於言詞辯論終結前聲明異議，而本院審酌上開陳述
    作成時之情況，並無違法取證之瑕疵，認以之作為證據為適
    當，揆諸上開規定，應認下列各項證據均有證據能力，此先
    予敘明。
二、訊據被告固坦承於前揭時間駕車經過該閃光紅燈號誌路口時
    ，未停車確認安全無虞並於注意兩側路口有無來車，即貿然
    駛入該路口，且與告訴人丙○○所騎乘之機車發生擦撞，致
    告訴人丙○○受有上開傷勢等情，惟矢口否認有何過失傷害
    告訴人甲○○之犯行，辯稱：伊於案發當日並未看見告訴人
    甲○○受有任何傷害云云。惟查：
（一）被告於上揭時間，沿彰化縣和美鎮○○路由西往東方向行
      駛行，行經彰化縣和美鎮○○路與愛華路路口時，未注意
      駕駛汽車，應遵守道路交通號誌之指示，遇閃光紅燈應減
      速接近，先停止於交岔路口前，讓幹道車優先通行後認為
      安全時，方得續行，即貿然駛入該路口，而與告訴人丙○○所騎乘之機車發生擦撞，致告訴人丙○○受有左胸腹挫
      傷、右膝與右手挫傷之傷害等情，業據被告坦承在卷，核
      與證人即告訴人丙○○於偵訊中之證述情節相符，並有道
      路交通事故現場圖、道路交通事故調查報告表（一）（二
      ）、彰化縣警察局舉發違反道路交通管理事件通知單、財
      團法人彰化基督教醫院（下稱彰化基督教醫院）診斷證明
      書各1 份及現場照片13張在卷足憑，足認被告自白與事實
      相符。
（二）被告雖以前開情詞置辯，惟查：告訴人甲○○於本件車禍
      後，隨即於同日上午10時14分許至彰化基督教醫院急診室
      就診，當時主訴左肩與右大腿疼痛、頭部外傷，但受傷時
      意識清楚，牙齒有鬆動情形，經檢查後因無急性病理問題
      ，故於當日離院，繼續於門診追蹤就診等情，有彰化基督
      教醫院98年12月30日九十八彰基醫事字第098120115 號函
      及該函檢附之急診病例各1 份在卷可稽（本院卷第17頁至
      第19頁）；另告訴人甲○○至彰化基督教醫院門診追蹤，
      經診斷受有頭部外傷、左肩挫傷、右大腿挫傷及第31、32
      、41牙齒鬆動之傷害，且其下顎左側正中門牙（31）、側
      門牙（32）、下顎右側正中門牙（41）搖動度達第3 級，
      經醫師建議拔除等情，亦有彰化基督教醫院98年4 月7 日
      、同年6 月1 日診斷書在卷可稽（警卷第8 頁、98年度交
      附民字第105 號卷第16頁），是告訴人甲○○確因本件車
      禍受有前揭傷害等情，應堪認定，被告所辯，顯為事後卸
      責之詞，不足採信。
（三）按駕駛人駕駛汽車，應遵守道路交通號誌之指示，且應注
      意車前狀況，並隨時採取必要之安全措施，道路交通安全
      規則第90條、第94條第3 項分別定有明文；又閃光紅燈表
      示「停車再開」，車輛應減速接近，先停止於交岔路口前
      ，讓幹道車優先通行後認為安全時，方得續行，道路交通
      標誌標線號誌設置規則第211 條第1 項第2 款亦有明文。
      被告領有適當駕照，其駕駛車輛時自應注意上述道路交通
      安全之規定，而依當時情形又無不能注意之情事，被告竟
      疏未遵守閃光紅燈指示，停車再開，並注意車前狀況，採
      取必要之安全措施，其行車行為顯有過失。又本件告訴人
      丙○○及甲○○確因上開交通事故而受有前揭傷害，堪認
      被告行車過失行為與告訴人丙○○及甲○○之傷害結果間
      ，具有相當因果關係。從而，本件被告所涉過失傷害罪嫌
      ，堪予認定。
（四）綜上所述，本件事證明確，被告犯行堪予認定，應依法予
      以論科。
三、核被告乙○○所為，係犯刑法第284 條第1 項前段之過失傷
    害罪。被告一過失行為，同時致告訴人丙○○、甲○○2 人
    受有傷害，為想像競合犯，應依刑法第55條前段之規定，從
    一重處斷。又被告於肇事後，於有偵查權限之人知悉犯罪人
    之前，主動向到場處理事故之彰化縣警察局交通警察隊和美
    分隊警員承認自己係肇事者，此有彰化縣警察局道路交通事
    故肇事人自首情形紀錄表1 紙在卷足憑（警卷第12頁），核
    與自首之要件相當，爰依刑法第62條前段規定減輕其刑。爰
    審酌被告並無任何犯罪前科，素行良好，此有臺灣高等法院
    被告前案紀錄表1 份在卷可考，並考量被告之過失程度、告
    訴人所受之傷害，暨被告犯後迄今尚未能與告訴人達成和解
    ，賠償其損害等一切情狀，量處如主文所示之刑，並諭知易
    科罰金之折算標準。
據上論斷，應依刑事訴訟法第299 條第1 項前段，刑法第284 條
第1 項前段、第55條前段、第62條前段、第41條第1 項前段，刑
法施行法第1 條之1 ，判決如主文。
本件經檢察官陳建佑到庭執行職務。
中    華    民    國    99    年    3     月    25    日
                    交通法庭    審判長法官  石馨文
                                法      官  羅永安
                                法      官  江彥儀
以上正本證明與原本無異。
如不服本判決應於收受判決後10日內向本院提出上訴書狀，並
應敘述具體理由。其未敘述上訴理由者，應於上訴期間屆滿後
20日內向本院補提理由書(均須按他造當事人之人數附繕本)
「切勿逕送上級法院」。
告訴人或被害人對於判決如有不服具備理由請求檢察官上訴者，
其上訴期間之計算係以檢察官收受判決正本之日期為準。
中    華    民    國    99    年    3     月    25    日
                                書  記  官  黃明慧
附錄本案論罪科刑法條：
中華民國刑法第284條
（過失傷害罪）
因過失傷害人者，處 6 月以下有期徒刑、拘役或 5 百元以下罰
金，致重傷者，處 1 年以下有期徒刑、拘役或 5 百元以下罰金
。
從事業務之人，因業務上之過失傷害人者，處 1 年以下有期徒
刑、拘役或 1 千元以下罰金，致重傷者，處 3 年以下有期徒刑
、拘役或 2 千元以下罰金。

司法院資訊處製作；財團法人民間司法改革基金會備份。
